臺灣桃園地方法院刑事判決　　　　　　　　　　　　　九十年度訴字第一九四七號
　　公　訴　人　臺灣桃園地方法院檢察署檢察官
　　被　　　告　甲○○
右列被告因違反槍砲彈藥刀械管制條例案件，經檢察官提起公訴 (九十年度偵字第一
七九四二號)，本院判決如左：
    主  文
甲○○未經許可，持有可發射子彈具有殺傷力之改造玩具手槍，累犯，處有期徒刑壹
年陸月，併科罰金新臺幣拾萬元，罰金如易服勞役，以銀圓參佰元即新台幣玖佰元折
算壹日。
扣案BERETTA廠半自動手槍製造之改造玩具手槍壹支（含彈匣壹個，槍枝管制編號0
000000000號）、子彈肆顆均沒收。
    事  實
一、甲○○有違反槍砲彈藥刀械管制條例、違反麻醉藥品管理條例前科，曾於民國八
    十六年七月四日因違反麻醉藥品管理條例案件，經台灣台中地方法院判處有期徒
    刑三月，於同年八月三日確定，並於八十六年八月二十二日易科罰金執行完畢。
    詎不知悔改，於九十年五月一日下午一時三十分許，在桃園縣桃園市長城汽車旅
    館內，收受綽號「阿建」之成年男子攜來交付之仿BERETTA廠半自動手槍製造，
    可發射子彈具有殺傷力之改造玩具手槍一支（含彈匣一個，槍枝管制編號000
    0000000號）與子彈六顆，而持有之，並將該槍枝放置在其所駕駛之ＲＴ
    ─四三○五之自用小客車之後行李箱放置備胎處。嗣於九十年五月三日凌晨二時
    許，其駕駛前開自用小客車行經國道三號公路北向六十公里處（桃園縣大溪鎮境
    內），因形跡可疑，為內政部警政署國道公路警察局第六警察隊值勤員警攔檢，
    發現坐車內有吸食器（此部分由檢察官另行處理）乃將甲○○帶回並搜索其車內
    ，於該車後行李箱備胎處起出上開改造手槍一枝（含彈匣一個，槍枝管制編號0
    000000000號）、子彈六顆（其中二顆已經鑑定試射用罄）。
二、案經內政部警政署國道公路警察局第六警察隊報請台灣桃園地方法院檢察署檢察
    官偵查起訴。
    理  由
一、訊之被告固坦承在其駕駛之自小客車內查獲系爭槍彈等情，惟矢口否認有持有槍
    彈之犯行，辯稱：伊不之為何系爭槍彈會在伊車內，可能是綽號「阿建」者在九
    十年五月一日與伊在長城汽車旅館一起施用安非他命後向伊借車後所放置，伊不
    知情，警訊中遭警察刑求，才會承認有賞玩系爭改造手槍云云，惟查：
    (一)被告於九十年五月三日檢察官內勤訊問中以遭清潔隊之人毆打要求驗傷，經檢
      驗結果，雖被告主訴臉部被打，但察看並無外傷；被告主訴胸部鈍傷、呼吸困
      難，查看後無明顯外傷；被告主訴左小腿鈍傷，查看後並無明顯外傷；認為經
      查看無外傷，故無法判斷致傷原因，此有台灣桃園地方法院檢察署檢察官驗傷
      診斷書一紙在卷可稽（附於偵卷第十二頁）。雖被告於本院訊問中稱臉部遭警
      察打的很腫但沒有瘀青，惟前開驗傷單上已經載明被告臉部沒有外傷，若果被
      告確實遭警刑求致臉部紅腫，自當記載於驗傷診斷書，被告此部分所辯與前開
      由法醫師所製作之驗傷診斷書記載不符，不能採信。經本院訊問被告何故遭警
      察刑求，其先辯稱警察要伊承認槍是在伊車上所查獲，並承認槍枝係伊所有（
      見本院九十年三月二十五日訊問筆錄）；後又稱：警察要伊承認有看過這枝槍
      云云，則被告關於警查於刑求之際到底提出何種條件要脅供述不一，已有可質
      疑之處。又系爭槍彈係在被告所駕駛之自小客車內查獲為不爭之事實，警察實
      無刑求被告以達被告承認持有槍彈之必要，且被告從未承認系爭槍彈係伊所有
      ，反而一再堅稱係綽號「阿建」者所有，顯見也未達到刑求之目的，且有無看
      過系爭槍枝與被告是否犯非法持有槍枝罪嫌，並無邏輯上之必然關係，物證俱
      在，事理上缺乏刑求之動機。而查獲被告之警員巫榮能到庭證稱：沒有（刑求
      被告），因為被告是殘障，還要三個同事扶他上二樓作筆錄，在警訊中被告自
      承把玩那枝手槍，但沒有承認槍是他的，沒有脅迫被告等語，並無任何證據證
      明被告在警訊中遭刑求至屈打成招，則被告辯稱警訊遭刑求云云並非可採。
    (二)系爭扣案槍枝（含彈匣一個，槍枝管制編號0000000000號）子彈六
      顆，經送鑑定結果，手槍部分認係仿BERETTA廠半自動手槍製造之金屬玩具手
      槍換裝土造金屬槍管改造而成，機械性能良好，認具殺傷力；子彈六顆，認均
      係玩具槍金屬彈殼加裝直徑五MM之鋼珠改造而成，試射二顆，均可擊發，認具
      殺傷力，此有內政部警政署刑事警察局九十年五月十六日刑鑑字第六二四七二
      號鍵驗通知書一紙在卷可稽，屬於槍砲彈藥刀械管制條例所列管之槍、彈，未
      經許可不得持有。
    (三)關於查獲本案之經過，查獲員警即證人巫容能證稱係因其和同事邱文清駕駛巡
      邏車執行例行巡邏勤務，在隧道內發現被告看到警車後就速度忽快忽慢，甚至
      低於六十公里，認為這輛車行跡可疑，所以出了埔頂隧道後就攔下來，攔下被
      告後，要被告下車，發現被告係殘障人士，被告一下車，其就看到車內駕駛座
      附近的腳踏板處，有一個玻璃吸食器，立刻逮捕被告，請另派車支援，帶回隊
      上，帶回分隊後，告知被告要搜查車子，以查有無其他犯罪證據，被告同意後
      ，打開後行李廂，把行李箱的木板打開，就是放備胎的地方，看到壹包用白色
      大浴巾包著的東西，渠等質問場的被告那包是何東西，被告神態緊張，當場打
      開，竟然發現是一把槍及子彈、空彈夾，且發現槍已上膛，本來是要清查有無
      與毒品相關之罪證，查到槍枝純屬意外發現。亦為查獲員警之證人邱文清證稱
      帶被告回分隊發現槍時，被告有說這車子是前幾天有借給綽號叫阿建的男子，
      被告說他也不清楚為何會有槍在後行李箱，當渠等打開被告駕駛之自小客車木
      板看到毛巾包的壹包東西，被告神色就變了，很驚慌很害怕等語。參以被告於
      警訊中自承九十年五月一日下午一時三十分許與「阿建」者在長程汽車旅館吸
      用安非他命時，阿建有將系爭槍彈拿出供其賞玩，可徵系爭槍彈係被告在九十
      年五月一日下午一時三十分許由「阿建」交付後，旋以旅館內之白色大浴巾包
      裹後放置在後行李箱存放備胎處，否則，被告何以會見到警員掀到白色大浴巾
      之際，露出驚慌神色，足證被告確實知悉系爭槍彈放置在其自小客車之後行李
      箱存放備胎之隱密處無誤。
    綜上所述，系爭槍彈為「阿建」交付被告後，被告本於持有之意思而將之放置在
    後行李箱備胎處無誤，被告空言否認，委不足取，本件事證明確，被告犯行，堪
    以認定。
二、核被告甲○○所為，係犯槍砲彈藥刀械管制條例第十一條第四項未經許可持有可
    發射子彈具有殺傷力之改造手槍罪、第十二條第四項之未經許可持有子彈罪。被
    告同時持有槍彈，其一行為觸犯二罪名，為想像競合，應依刑法第五十五條之規
    定，從較重之槍砲彈藥刀械管制條例第十一條第四項之未經許可持有可發射子彈
    具有殺傷力之改造手槍罪。又被告前於八十六年七月四日因違反麻醉藥品管理條
    例案件，經台灣台中地方法院判處有期徒刑三月，於同年八月三日確定，並於八
    十六年八月二十二日易科罰金執行完畢，此有台灣高等法院被告全國前案紀錄表
    在卷可稽，其於五年內再犯本件有期徒刑以上之罪，為累犯，應依刑法第四十七
    條之規定，加重其刑。爰審酌被告之前科、素行、犯罪動機、目的、手段、持有
    槍枝之種類、殺傷力之大小、對社會所生之危害及其犯後態度等情狀，量處如主
    文所示之刑，罰金部分並諭知易服勞役之折算標準。
三、扣案仿BERETTA 廠半自動手槍製造之改造玩具手槍一支（含彈匣一個，槍枝管制
    編號0000000000號），子彈四顆（其中二顆已經鑑定試射用罄，無庸
    沒收），為違禁物，應依刑法第三十八條第一項第一款規定，宣告沒收。
據上論斷，應依刑事訴訟法第二百九十九條第一項前段，槍砲彈藥刀械管制條例第十
一條第四項、第十二條第四項，刑法第十一條前段、第五十五條、第四十七條、第四
十二條第二項、第三十八條第一項第一款，罰金罰鍰提高標準條例第二條，現行法規
所定貨幣單位折算新台幣條例第二條，判決如主文。
本案經檢察官廖江憲到庭執行職務。
中      華      民      國    九十一    年      五      月      十三    日
                                  臺灣桃園地方法院刑事第五庭
                                      法  官  林  孟  宜
右正本證明與原本無異。
如不服本判決，應於判決送達後十日內向本院提出上訴狀( 應附繕本 )，上訴於
臺灣高等法院。
                                      書記官  陳  淑  瓊
中      華      民      國    九十一    年      五      月     二十七   日
附論罪科刑依據之法條：
槍砲彈藥刀械管制條例第十一條（修正前）：
未經許可製造、販賣或運輸第四條第一款所稱其他可發射金屬或子彈具有殺傷力之各
式槍砲者，處五年以上有期徒刑，併科新臺幣一千萬元以下罰金。
未經許可，轉讓、出租或出借前項所列槍砲者，處三年以上十年以下有期徒刑，,併?
鼒s台幣七百萬元以下罰金。
意圖供自己或他人犯罪之用，而犯前二項之罪者，處無期徒刑或七年以上有期徒刑，
併科新臺幣一千萬元以下罰金。
未經許可，持有、寄藏或意圖販賣而陳列第一項所列槍砲者，處一年以上七年以下有
期徒刑，併科新臺七百萬元以下罰金。
第一項至第三項之未遂犯罰之。
未經許可無故持有、寄藏或意圖販賣而陳列彈藥者，處三年以下有期徒刑。
第一項及第二項之未遂犯罰之。
槍砲彈藥刀械管制條例（修正後）：
未經許可，製造、販賣或運輸第四條第一款所稱其他可發射金屬或子彈具有殺傷力之
各式槍砲者，處五年以上有期徒刑，併科新台幣一千萬元以下罰金。
未經許可，轉讓、出租或出借前項所列槍砲者，處三年以上十年以下有期徒刑，併科
新台幣七百萬元以下罰金。
意圖供自己或他人犯罪之用，而犯前二項之罪者，處無期徒刑或七年以上有期徒刑，
併科新台幣一千萬以下罰金。
未經許可，持有、寄藏或意圖販賣販賣而陳列第一項所列槍砲者，處一年以上七年以
下有期徒刑，併科新台幣七百萬元以下罰金。
第一項至第三項之未遂犯罰之。
